臺灣新北地方法院刑事判決
111年度訴字第25號
公  訴  人  臺灣新北地方檢察署檢察官
被      告  江宏恩


上列被告因傷害等案件，經檢察官提起公訴（110年度偵字第171
45號），本院判決如下：
    主  文
江宏恩犯傷害罪，累犯，處有期徒刑貳月，如易科罰金，以新臺
幣壹仟元折算壹日。又犯恐嚇危害安全罪，累犯，處拘役伍拾日
，如易科罰金，以新臺幣壹仟元折算壹日。
    事  實
一、江宏恩於民國110年2月21日2時30分許，前往新北市○○區○○
    路000號之衛生福利部臺北醫院（下稱臺北醫院）急診室欲
    尋人，因其未掛號，亦未進行檢傷分類，而在急診室內四處
    觀望，該醫院防疫保全人員陳衍翰見狀上前詢問，江宏恩竟
    因此心生不滿，先基於公然侮辱及恐嚇之犯意，於同日2時4
    1分至42分許期間，在不特定人得以共見共聞之急診室內，
    當面大聲以：「幹你娘老機掰（臺語）」一語辱罵陳衍翰，
    並對之恫稱：「我給你弄大條一點（臺語）」、「你不要走
    啦」、「你給我出來」、「要不然我讓你回不了家」、「給
    你爸出來（臺語）」等語，致使陳衍翰感到難堪、屈辱，且
    因此心生畏懼，致生危害於安全，期間再另行基於傷害之犯
    意，出手揮打陳衍翰之臉部，致使陳衍翰受有右臉挫傷合併
    紅腫之傷害。
二、案經陳衍翰訴由新北市政府警察局新莊分局報告臺灣新北地
    方檢察署檢察官偵查起訴。
    理  由
一、按被告以外之人於審判外之言詞或書面陳述，除法律有規定
    者外，不得作為證據；又被告以外之人於審判外之陳述，雖
    不符合同法第159條之1至第159條之4之規定，但經當事人於
    審判程序同意作為證據，法院審酌該言詞陳述或書面陳述作
    成時之情況，認為適當者，亦得為證據。當事人、代理人或
    辯護人於法院調查證據時，知有第159條第1項不得為證據之
    情形，而未於言詞辯論終結前聲明異議者，視為有前項之同
    意，刑事訴訟法第159條第1項及同法第159條之5分別定有明
    文。查本判決下列所引用被告本人以外之人於審判外之陳述
    ，被告江宏恩於本院準備程序及審理時均表示同意作為證據
    （見本院訴卷第38、66頁），或檢察官及被告知有上開不得
    為證據之情形，亦均未於言詞辯論終結前聲明異議，本院審
    酌上開證據製作時之情況，尚無違法不當及證明力明顯過低
    之瑕疵，且為證明本件犯罪事實所必要，揆諸上開規定，應
    有證據能力。而非供述證據部分，並無證據顯示係實施刑事
    訴訟程序之公務員違背法定程序所取得之證據，亦無顯有不
    可信之情況或不得作為證據之情形，自均有證據能力。
二、上開犯罪事實，業據被告於本院準備程序及審理時坦承不諱
    ，並經告訴人陳衍翰於警詢時指訴明確，復有臺北醫院診斷
    證明書1份及現場監視錄影翻拍畫面8張附卷可稽（見偵卷第
    9至11頁反面），且被告於110年2月21日2時41分至42分許期
    間，在不特定人得以共見共聞之臺北醫院急診室內，對告訴
    人辱罵：「幹你娘老機掰（臺語）」一語，並恫稱：「我給
    你弄大條一點（臺語）」、「你不要走啦」、「你給我出來
    」、「要不然我讓你回不了家」、「給你爸出來（臺語）」
    等語，期間更另行出手揮向告訴人之臉部等節，業經本院當
    庭勘驗現場監視錄影檔案確認無誤（見本院訴卷第38至39頁
    ），足認被告上開任意性自白確與事實相符，堪以採信，是
    以本案事證明確，被告前揭犯行洵堪認定，應予依法論科。
三、論罪科刑之依據：
  ㈠核被告所為，係犯刑法第277條第1項之傷害罪、同法第305條
    之恐嚇危害安全罪及同法第309條第1項之公然侮辱罪。又被
    告於本案接連出言恐嚇、侮辱告訴人之行為，係各基於同一
    恐嚇、侮辱之犯意，於密切接近之時、地實施，所侵害者亦
    各為告訴人之同一法益，各行為之獨立性極為薄弱，依一般
    社會健全觀念，在時間差距上，難以強行分開，在刑法評價
    上，以視為數個舉動之接續施行，合為包括之一行為予以評
    價，較為合理，應各論以接續犯之包括一罪。
　㈡再按一行為觸犯數罪名之想像競合犯，係指行為人以一個意
    思決定發為一個行為，而侵害數個相同或不同之法益，具備
    數個犯罪構成要件，成立數個罪名之謂，乃處斷上之一罪。
    其存在之目的，在於避免對於同一或局部重疊行為之不法要
    素予以過度評價，是所謂「同一行為」係指所實行者為完全
    或局部同一之行為而言。經查，被告於本案係基於同一恐嚇
    、侮辱之決意，於極短之時間內，在相同地點接連出言恐嚇
    、侮辱告訴人，犯罪時間及地點均有所重疊而具有局部之同
    一性存在，依社會一般通念難以從中割裂評價，應認屬同一
    行為無訛，是被告以一行為同時對告訴人犯恐嚇危害安全罪
    及公然侮辱罪，為想像競合犯，應依刑法第55條規定，從一
    重之恐嚇危害安全罪處斷。
  ㈢至被告係於恐嚇、辱罵告訴人期間，另行起意而出手揮打告
    訴人之臉部，顯然犯意各別，行為互殊，應予分論併罰。
　㈣被告前因違反槍砲彈藥刀械管制條例案件，經本院以110年度
    訴字第2939號判決判處有期徒刑6年，併科罰金15萬元，經
    上訴後，先後經臺灣高等法院以101年度上訴字第1301號、
    最高法院102年度台上字第1859號判決上訴駁回確定，於105
    年9月9日縮短刑期假釋付保護管束出監，並於107年12月23
    日有期徒刑假釋付保護管束期滿未經撤銷假釋，其未執行之
    刑以已執行論等情，有臺灣高等法院被告前案紀錄表1 份在
    卷可稽，其於受前案之有期徒刑執行完畢後5年內，故意再
    犯本案有期徒刑以上之罪，為累犯，並審酌被告因前案經法
    院論罪科刑及執行完畢後，竟再為本案犯行，顯見其並未因
    前案執行完畢而心生警惕，自我反省及行為控管能力均屬不
    佳，足認前案有期徒刑執行之成效未彰，被告對於刑罰之反
    應力薄弱而具有相當之惡性，需再延長其受矯正教化期間，
    以助其重返社會，同時兼顧社會防衛之效果，且依本案犯罪
    情節，被告亦無應量處最低法定刑度之情形，即使依累犯規
    定加重其法定最低本刑，亦不致使被告承受之刑罰超過其應
    負擔之罪責（最高法院109年度台非字第139號判決意旨參照
    ），自應依刑法第47條第1項累犯之規定加重其刑。
　㈤爰以行為人之責任為基礎，審酌被告於防疫期間未遵守醫院
    相關規定，僅因擔任醫院防疫保全人員之告訴人上前詢問，
    竟因此心生不滿，在屬公開場所之醫院急診室內，恣意出言
    恐嚇、侮辱告訴人，甚而出手揮打告訴人，顯見其自我情緒
    管理能力及尊重他人法益之法治觀念均待加強，殊非可取；
    兼衡告訴人因本案所受之傷勢及影響程度，暨被告之犯罪動
    機、目的、手段、情節、智識程度、生活狀況及犯罪後終能
    坦承犯行，然因告訴人拒絕而未能達成和解之態度等一切情
    狀，分別量處如主文所示之刑，並諭知易科罰金之折算標準
    ，以資懲儆。
據上論斷，應依刑事訴訟法第299條第1項前段，刑法第277條第1
項、第305條、第309條第1項、第55條、第47條第1項、第41條第
1項前段，刑法施行法第1條之1第1項，判決如主文。　
中　　華　　民　　國　　111 　年　　3 　　月　　30　　日
                  刑事第三庭  審判長法　官  蘇揚旭
　　　　　　　　　                  法  官  施建榮
　　　　　　　　　                  法  官  洪振峰
上列正本證明與原本無異。
如不服本判決，應於判決送達後20日內敘明上訴理由，向本院提
出上訴狀 (應附繕本) ，上訴於臺灣高等法院。其未敘述上訴理
由者，應於上訴期間屆滿後20日內向本院補提理由書「切勿逕送
上級法院」。
                                    書記官　李儀靜　　
中　　華　　民　　國　　111 　年　　4 　　月　　6 　　日
附錄本案論罪科刑法條全文：
中華民國刑法第277條
傷害人之身體或健康者，處5年以下有期徒刑、拘役或50萬元以
下罰金。
犯前項之罪，因而致人於死者，處無期徒刑或7年以上有期徒刑
；致重傷者，處3年以上10年以下有期徒刑。
中華民國刑法第305條
以加害生命、身體、自由、名譽、財產之事恐嚇他人，致生危害
於安全者，處2年以下有期徒刑、拘役或9千元以下罰金。
中華民國刑法第309條
公然侮辱人者，處拘役或9千元以下罰金。
以強暴犯前項之罪者，處1年以下有期徒刑、拘役或1萬5千元以
下罰金。